臺灣苗栗地方法院刑事判決　　　　　　　　　　　　　九十三年度簡上字第五二號
　　上　訴　人　臺灣苗栗地方法院檢察署檢察官
　　被　　　告　甲○○
右上訴人因被告違反著作權法案件，不服本院簡易庭九十三年度苗簡字第一一０號，
中華民國九十三年三月三十一日第一審簡易判決（聲請簡易處刑案號：台灣苗栗地方
法院檢察署九十二年度偵字第四七六九號）提起上訴，本院管轄第二審合議庭判決如
左：
    主  文
上訴駁回。
    事實及理由
一、本案經本院審理結果，認第一審簡易判決認事用法及量刑均無不當，應予維持，
    並引用第一審判決書記載之事實、證據及理由（如附件）。
二、檢察官上訴意旨認為：本件經查獲侵害著作權之ＶＣＤ、ＣＤ片數達二四六套，
    侵害告訴人美商迪士尼企業股份有限公司等利益非輕，且迄判決前亦無賠償告訴
    人公司，實難認已確有悔意。又侵害著作權之犯罪，實以低廉之成本，盜取他人
    以高額代價製作而得之智慧財產，並藉以獲取高所得的商業利益，對被害人之損
    害，絕不低於其他財產犯罪。本件雖無證據足認被告甲○○基於營利意圖而移轉
    扣案ＶＣＤ之所有權，然經提出告訴之片數即達二四六套，數量非低，若認被告
    甲○○在未對著作權公司作任何賠償前，所經判處之刑罰，即經法院判決認以暫
    不執行為適當，則轉讓盜版光碟者根本無須負擔任何不利益之代價，刑罰之制裁
    無異成為具文。且盜版光碟之犯罪，已嚴重有害我國對外形象，使我全體國民一
    併蒙羞，本件僅諭知有期徒刑三月，併科罰金十萬元，已有過輕之嫌，另諭知緩
    刑五年，更非無再予斟酌之餘地云云。
三、經查，被告甲○○被警查獲後即坦承不諱，並供出上游販售者沈姓男子之聯絡電
    話（０九三三）八五三八三一號，作為檢警向上追查之線索，不能認為被告甲○
    ○尚無悔意，且告訴代理人財團法人電影及錄影著作保護基金會委任之代理人乙
    ○○表示：本基金會向來不和解，亦不求償等語，是被告甲○○縱有賠償民事損
    害之誠意，亦無從尋求和解機會。再者，被告甲○○非法轉讓之盜版光碟數量不
    多，動機僅意在討好來站休息之遊覽車司機與小姐，難與在夜市或菜市場販售盜
    版光碟之攤販相比擬，況被告甲○○犯後迄今逾一年，並無有再犯之行為，益證
    其確有悛悔實據。原審依法量處被告甲○○有期徒刑三月，併科罰金新台幣十萬
    元，並分別諭知易科罰金及易服勞役之折算標準，再以被告甲○○符合緩刑宣告
    要件，併宣告緩刑五年，其認事用法核無違誤，量刑亦屬允當，上訴意旨以前詞
    指摘原審量刑過輕及宣告緩刑不當，其上訴為無理由，應予駁回。
據上論斷，應依刑事訴訟法第四百五十五條之一第三項、第三百七十三條、第三百六
十八條，判決如主文。
本案經檢察官黃智勇到庭執行職務。
中　　　華　　　民　　　國　　九十三　　年　　十二　　　月　　二十三　　日
                           　　　　   臺灣苗栗地方法院刑事第二庭
                                  　　　　審判長法　官  林 燦 都
                                        　　　　法　官  黃 怡 玲
                                        　　　　法　官  柳 章 峰
右正本證明與原本無異。
本件不得上訴。
                                  　　　　      書記官  歐 明 秀
中　　　華　　　民　　　國　　九十三　　年　　十二　　　月　　二十三　　日
